【裁判字號】    88,易,3871
【裁判日期】    890229
【裁判案由】    竊盜
【裁判全文】
台灣台中地方法院刑事判決                        八十八年度易字第三八七一號
    公  訴  人  台灣台中地方法院檢察署檢察官
    被      告  乙○○
右列被告因竊盜案件，經檢察官提起公訴（八十八年度偵字第二二七九二號），本院
判決如左：
    主      文
乙○○竊盜，累犯，處有期徒刑柒月。
    事      實
一、乙○○曾因竊盜案件，經本院判處有期徒刑一年六月，於民國八十六年十二月二
    十二日執行完畢，仍不知悔改，復意圖為自己不法之所有，於八十八年十一月十
    四日夜間，在台中縣和平鄉○○路○段竹林巷七號甲○○所經營之果園內，以徒
    手扯枝之方式，竊取甲○○所有之甜柿共計二百十四台斤。得手後，裝載於其所
    駕駛車牌ＧＸ—４６２０號自用小客車。嗣同日二十三時十分許，在台中縣和平
    鄉○○路白布帆橋為警臨檢查獲。
二、案經台中縣警察局和平分局報告台灣台中地方法院檢察署檢察官偵查起訴。
    理      由
一、訊據被告乙○○矢口否認竊盜犯行，辯稱：其係於當日到台中縣和平鄉○○路○
    段最樂山莊附近釣魚時，一名徐姓男子以新台幣（下同）一萬二千元向其兜售，
    當時因其身上僅有五千元，乃先支付五千元，另七千元翌日該名男子會再以電話
    跟其聯絡索取云云。經查：(一)右揭為警在被告所駕車上查獲之甜柿二百十四台斤
    ，係被害人甲○○所有被竊之物，業據該被害人指述綦詳，並有照片九幀及贓物
    領據一紙在卷可憑。(二)一般甜柿之採收係用剪刀剪取，以保護果樹及果實，且均
    依果實大小分級裝箱，惟上開查獲之甜柿並非以剪刀摘取，乃係用手扯斷，且未
    以重量分級包裝，成熟度不一，套袋亦未取下等情，業據證人即查獲本件之警員
    丙○○結證明確。又被查獲之部分甜柿係以被害人果園內之箱子裝箱，有上開照
    片可佐，是該批甜柿應係自被害人之果園內所盜採無疑。(三)被告雖辯稱其被查獲
    當日係前往釣魚云云，惟其車上雖有釣魚用具，然釣竿並未上線，且釣餌麥片亦
    呈乾燥未和水使用之狀態，而該地夜間視線不良，亦無法釣魚等情，業經證人丙
    ○○證述明確，是被告所辯釣魚乙節，顯不足採。(四)被告另辯稱被查獲之甜柿係
    向徐姓男子購得云云，惟被告對於該徐姓男子之姓名、年籍及聯絡方式均無法指
    明，以供本院查證。又被查獲之甜柿市價約四萬元，業據被害人指述在卷，則被
    告以一萬二千元購買，且僅交付五千元，顯然悖於常情。另證人丙○○到庭結稱
    ：被告辯稱其甜柿係向被害人果園旁之徐園購得，惟該徐姓園主到達派出所稱其
    人在彰化，且其果園內之甜柿已幾乎採收完畢，根本不可能賣甜柿予被告等語，
    顯見被告所辯應係臨訟編造之詞，不足採信。(五)綜上所述，被告於深夜在山間為
    警查獲載有被害人遭盜採之甜柿，復無法合理說明其來源，且所辯均不合常情，
    亦非真實，衡情該等甜柿應係被告所竊無疑。是本件被告竊盜之罪證已臻明確，
    其所辯顯係畏罪卸責之詞，委無可採，被告之犯行洵堪認定。
二核被告所為，係犯刑法第三百二十條第一項之竊盜罪。查被告曾因竊盜案件，經
    本院判處有期徒刑一年六月，於八十六年十二月二十二日執行完畢，有台灣台中
    地方法院檢察署刑案資料查註紀錄表及台灣高等法院被告全國前案紀錄表各一紙
    附卷可按，其於五年內再犯本件有期徒刑以上之罪，為累犯，應依法加重其刑。
    爰審酌被告犯罪之動機、目的、手段、所生危害及否認犯行之犯後態度等一切情
    狀，量處如主文所示之刑，以示懲儆。
三據上論斷，應依刑事訴訟法第二百九十九條第一項前段，刑法第三百二十條第一
    項、第四十七條，罰金罰鍰提高標準條例第一條前段，判決如主文。
中      華      民      國    八十九    年      二      月    二十九    日
                                      法  官 張  恩  賜
右正本證明與原本無異。
如不服本判決，應於判決送達後十日內向本院提出上訴狀，上訴於臺灣高等法院臺中
分院( 須附繕本 )。
                                      書記官
中      華      民      國    八十九    年      三      月      一      日
附錄論罪科刑之法條︰
刑法第三百二十條第一項︰意圖為自己或第三人不法之所有，而竊取他人之動產者，
為竊盜罪，處五年以下有期徒刑拘役或五百元以下罰金。


司法院資訊處製作；財團法人民間司法改革基金會備份。
